pt-BR: Comercial e industrial > Medicina > Instrumentos médicos > Agulhas e suturas cirúrgicas > Suturas cirúrgicas: Suturas cirúrgicas absorvíveis; Suturas cirúrgicas não absorvíveis
el: Επιχειρηματικός & βιομηχανικός εξοπλισμός > Ιατρικά είδη > Ιατρικά όργανα > Χειρουργικές βελόνες & ράμματα > Χειρουργικά ράμματα: Απορροφήσιμα χειρουργικά ράμματα; Μη απορροφήσιμα χειρουργικά ράμματα
fi: Yritys ja teollisuus > Lääketiede > Lääketieteelliset instrumentit > Kirurgiset neulat ja ompeleet > Kirurgiset ompeleet: Absorboituvat kirurgiset ompeleet; Poistettavat kirurgiset ompeleet
cs: Obchod a průmysl > Zdravotnictví > Lékařské nástroje > Chirurgické jehly a nitě > Chirurgické nitě: Vstřebatelné chirurgické šití materiály; Nevstřebatelné chirurgické šití materiály
pt-PT: Business e industrial > Médico > Instrumentos médicos > Agulhas e suturas cirúrgicas > Suturas cirúrgicas: Suturas cirúrgicas absorvíveis; Suturas cirúrgicas não absorvíveis
lt-LT: Verslas ir pramonė > Medicina > Medicinos instrumentai > Chirurginės adatos ir siūlai > Chirurginiai siūlai: Absorbuojami chirurginiai siūlai; Neabsorbuojami chirurginiai siūlai
zh-CN: 商业/工业 > 医疗 > 医疗仪器 > 手术针与缝合线 > 手术缝合线: 可吸收手术缝合线; 不可吸收手术缝合线
nl: Zakelijk en industrieel > Medisch > Medische instrumenten > Chirurgische naalden en hechtdraad > Chirurgische hechtdraad: Absorbeerbare chirurgische hechtdraad; Niet-absorbeerbare chirurgische hechtdraad
bg-BG: Бизнес и промишленост > Медицински > Медицински инструменти > Хирургически игли и конци > Хирургически конци: Хирургични абсорбиращи конци; Хирургични неабсорбиращи конци
sk-SK: Obchod a priemysel > Zdravotníctvo > Lekárske nástroje > Chirurgické ihly a nite > Chirurgické nite: Absorbovateľné chirurgické nite; Neabsorbovateľné chirurgické nite
ko: 비즈니스/산업 > 의료 > 의료 기구 > 수술용 바늘/봉합사 > 수술용 봉합사: 흡수성 수술용 봉합사; 비흡수성 수술용 봉합사
hr-HR: Posao i industrija > Medicina > Medicinski instrumenti > Kirurške igle i konci > Kirurški konci: Upijajući kirurški konci; Neupijajući kirurški konci
de: Wirtschaft & Industrie > Medizinischer Bereich > Medizinische Instrumente > Chirurgische Nadeln und Fäden > Chirurgisches Nahtmaterial: Resorbierbares chirurgisches Nahtmaterial; Nicht resorbierbares chirurgisches Nahtmaterial
en: Business & Industrial > Medical > Medical Instruments > Surgical Needles & Sutures > Surgical Sutures: Absorbable Surgical Sutures; Non-Absorbable Surgical Sutures
da: Erhverv og industri > Medicinsk > Medicinske instrumenter > Operationsnåle og suturer > Operationssuturer: Absorberbare operationssuturer; Ikke-absorberbare operationssuturer
vi: Kinh doanh & Công nghiệp > Y tế > Dụng cụ y tế > Kim và chỉ khâu phẫu thuật > Chỉ phẫu thuật: Chỉ phẫu thuật tự tiêu; Chỉ phẫu thuật không tự tiêu
sl-SI: Posel in industrija > Zdravstvo > Medicinski instrumenti > Kirurške igle in niti > Kirurške niti: Razgradljive kirurške niti; Nerazgradljive kirurške niti
zh-TW: 商業與各產業 > 醫療業 > 醫療器材 > 手術縫合針/線 > 縫合線: 可吸收性縫合線; 不可吸收性縫合線
ro-RO: Afaceri și sectorul industrial > Sectorul medical > Instrumente medicale > Ace și suturi chirurgicale > Suturi chirurgicale: Suturi chirurgicale absorbabile; Suturi chirurgicale neabsorbabile
ja: ビジネス・産業 > 医療 > 医療用器具 > 手術用縫合針、手術用縫合糸 > 手術用縫合糸: 吸収性手術用縫合糸; 非吸収性手術用縫合糸
th: ธุรกิจและอุตสาหกรรม > การแพทย์ > เครื่องมือทางการแพทย์ > เข็มและไหมเย็บแผล > ไหมเย็บแผล: ไหมเย็บแผลผ่าตัดแบบดูดซับได้; ไหมเย็บแผลผ่าตัดแบบไม่ดูดซับ
pl: Biznes i przemysł > Branża medyczna > Instrumenty medyczne > Igły i nici chirurgiczne > Nici chirurgiczne: Wchłanialne nici chirurgiczne; Niewchłanialne nici chirurgiczne
sv: Företag och industri > Sjukvård > Medicinska instrument > Sprutor och suturer vid kirurgi > Kirurgiska suturer: Absorberbara kirurgiska suturer; Icke-absorberbara kirurgiska suturer
fr: Entreprise et industrie > Secteur médical > Instruments médicaux > Aiguilles chirurgicales et sutures > Sutures chirurgicales: Sutures chirurgicales résorbables; Sutures chirurgicales non résorbables
tr: İş ve Endüstri > Medikal > Tıbbi Aletler > Cerrahi İğneler ve İplikler > Cerrahi İplikler: Emilebilir Cerrahi İplikler; Emilmeyen Cerrahi İplikler
it: Commercio e industria > Medicina > Strumenti medici > Aghi e suture chirurgici > Suture chirurgiche: Suture chirurgiche riassorbibili; Suture chirurgiche non riassorbibili
nb: Forretninger og industri > Medisinsk > Medisinske instrumenter > Kirurgiske nåler og suturer > Kirurgiske suturer: Absorberbare kirurgiske suturer; Ikke-absorberbare kirurgiske suturer
hu: Üzlet és ipar > Orvosi > Orvosi műszerek > Sebészeti tűk és varratok > Sebészeti varratok: Felszívódó sebészeti varratok; Nem felszívódó sebészeti varratok
es: Economía e industria > Productos médicos > Instrumentos médicos > Suturas y agujas quirúrgicas > Suturas quirúrgicas: Suturas quirúrgicas absorbibles; Suturas quirúrgicas no absorbibles
ru: Бизнес и промышленность > Медицина > Медицинские инструменты > Хирургические иглы и шовные материалы > Хирургические шовные материалы: Рассасывающиеся шовные материалы; Нерассасывающиеся шовные материалы